Anderson Achata Alarcon

Lima PE | +51913872010 | andersonachata@gmail.com

Portafolio | LinkedIn | GitHub

PERFIL

Estudiante de décimo ciclo de la carrera de Ingeniería de Sistemas en la Universidad de Lima ubicado en el décimo superior con más de 4 años en el mundo de la programación y más de 2 años de experiencia profesional en el rubro de desarrollo de software en marketing digital usando conocimientos de Frontend y Backend en el desarrollo web y móvil.

EDUCACIÓN

Ingeniería de Sistemas Universidad de Lima Ago 2017 – Dic 2022 Inglés ICPNA Nivel Intermedio

EXPERIENCIA

Trainee de Desarrollo Web y Growth Hacking NEO CONSULTING

Abril 2022 - Actualidad

- Migración web a Next Js usando React, Tailwind y Firebase
- Maquetado responsive de páginas web a partir de diseños elaborados en Figma.
- Automatización de diversos procesos :
 - -Captación de leads
 - -Creación de plantillas para landings
 - -Registro de eventos (GTM)
 - -Registro de postulantes en bolsa laboral
- Creación de interfaces para el uso de las áreas internas de la empresa.
- Integraciones con Salesforce, Hubspot, Google Analytics, Google Tag Manager y Data Studio para monitorear la trazabilidad de los leads captados.
- Reportes mediante dashboards en Data Studio a partir de la data registrada en distintas fuentes de datos.

Practicante Pre de Desarrollo Web y Growth Hacking

NEO CONSULTING

Abril 2021 - Marzo 2022

Desarrollador Full Stack Jr

CEDICE - UNIVERSIDAD DE LIMA
Octubre 2020 - Setiembre 2021

LOGROS Y RECONOCIMIENTOS

Beca Continuidad de Estudios 2021PRONABEC

Talento seleccionado para una de las diez mil becas ofrecidas por PRONABEC para la financiación de la carrera universitaria.

Concurso Credito Continuidad de Estudios 2020PRONABEC

Acreditario seleccionado en el concurso para la financiación de la carrera universitaria durante 10 meses.

SKILLS

FRONTEND

- HTML5, CSS3+, JS
- Next Js, React Js, Vue Js
- · Bootstrap, Tailwind, Vuetify

BACKEND

 Node Js, Express, Spring Boot, Firebase Functions

MÓVIL

Android

BASES DE DATOS

• PostgreSQL, Firebase, MongoDB, Oracle

LENGUAJES DE PROGRAMACIÓN

• JavaScript, Typescript, Java, Python, Kotlin

CONTROL DE VERSIONES

• Git, GitHub, Jira, Bitbucket

AGILE

• Scrum, Jira

OTROS

 Figma, Google Apps Script, Google Analytics, Google Tag Manager, Google Data Studio, Excel, Hubspot, Salesforce

CURSOS Y CERTIFICACIONES

ΤI

- Ingeniería de Software U. Lima
- Programación Web U. Lima
- Programación Móvil U. Lima
- Ingeniería de Datos U. Lima
- Machine Learning U. Lima
- Lenguajes de Programación U. Lima

Digital

- Google UX Research-Coursera
- Ux Design Process-Coursera
- Certificación de Google Analytics-GAIQ
- Software Marketing Hubspot
- Growth Hacking-Fundación Telefónica
- Ecommerce Marketing Training-Hubspot
- Diplomado en Advanced Analytics & Growth Hacking- NEO

VOLUNTARIADO

CEDICE

Universidad de Lima
Octubre 2020 – Setiembre 2021
Desarrollador Full Stack Jr